臺灣臺北地方法院民事判決　九十年度簡上字第六三五號
　　上　訴　人　丁○○
　　被上訴人　　匯通商業銀行股份有限公司
　　法定代理人　甲○○
　　訴訟代理人　乙○○
　　　　　　　　丙○○
右當事人間確認債權不存在事件，上訴人對於中華民國九十年九月二十五日本院台北
簡易庭九十年度北簡字第一０五二五號第一審判決提起上訴，本院判決如左：
    主  　文
上訴駁回。
第二審訴訟費用由上訴人負擔。
    事  　實
甲、上訴人方面：
一、聲明：如主文所示。
二、陳述：與原審判決書所載者相同。
三、證據：除援用原審之立證方法外，聲請勘驗錄影帶母帶、並將該母帶送往法務部
    調查局、行政院新聞局、內政部警政署刑事警察局重行拷貝為慢速度錄影帶並鑑
    定有無經剪接。
乙、被上訴人方面：
一、聲明：駁回上訴。
二、陳述：與原審判決書所載者相同。
三、證據：援用原審之立證方法。
    理  　由
一、上訴人於原審起訴主張：其持有被上訴人發行之信用卡，於民國九十年一月十六
    日至同年二月十五日止之刷卡消費金額為新台幣（下同）五萬四千元，已於九十
    年二月二十二日親至台北市○○路○段八五號一樓被告公司營業部繳清。詎嗣後
    接獲通知稱上開消費款未繳，連同利息、違約金，累計為五萬六千八百八十一元
    。然上開消費款其確已清償業如前述，爰起訴確認被上訴人對上訴人之前揭債權
    不存在等語。被上訴人則以：上訴人未能提出清償證明，該公司並無上訴人已清
    償之紀錄等語，資為抗辯。
二、按依民事訴訟法舉證責任分配原則，主張債權發生原因之事實，由主張者負舉證
    責任，惟若對造自認此項事實而主張該債權已因清償而消滅，則清償之事實應由
    為清償抗辯者負舉證責任。是上訴人稱其已於九十年二月二十二日清償原積欠被
    上訴人之消費款五萬四千元乙節，既為被上訴人否認，則上訴人就前開清償之事
    實自應負舉證之責。經查，上訴人並無法提出清償之收據，至其雖提出伊本人及
    訴外人謝紀翎之存摺為證，然上開存摺內容至多僅能證明上訴人於被告公司之帳
    戶在九十年二月二十二日遭領取二萬元、於世華聯合商業銀行之帳戶在同日被領
    取五千元，訴外人於世華聯合商業銀行之帳戶在同日經提領三萬元，尚無從證明
    上開款項確經上訴人提領並用以清償前揭信用卡消費款。又上訴人聲請勘驗九十
    年二月二十二日被上訴人前開營業部之錄影帶內容，經原審勘驗被上訴人自錄影
    帶母帶轉錄之影帶後，僅發現上訴人當日確有前往被上訴人公司，但無法辨識從
    事何種交易行為，製有勘驗筆錄在原審卷可參；上訴人嗣聲請本院台北簡易庭保
    全上開錄影帶母帶，並聲請本院勘驗之，惟因該錄影帶母帶為多個畫面濃縮成一
    捲錄影帶，並無法辨識其內容，有勘驗筆錄附卷可佐；經上訴人聲請將該錄影帶
    母帶送往法務部調查局、行政院新聞局、內政部警政署刑事警察局重行拷貝為慢
    速度錄影帶並鑑定有無經剪接，法務部調查局以九十一年一月十四日調科柒字第
    ０九一二三０一七七五０號函謂：該錄影帶經本局設備播放發為十六畫面數位壓
    縮處理內容，因與本局現有錄放影機速度不合，無法代為轉拷成一般家用速度等
    語，行政院新聞局亦以九十一年二月十八日新廣一字第０九一０００三八六三號
    函稱其無相關備協助拷貝，亦無技術能力判斷母帶是否經過剪接等語，而內政部
    警政署刑事警察局以九十一年三月二十日以刑鑑字第０九一００四九一三三號函
    表示該影帶如欲轉成可供正常觀賞模式，需使用原錄製之錄放影機，該局無該類
    器材，無法重加拷貝，亦無法鑑定有無被剪接情形等語。前開單位既已表明其無
    法將上開母帶重行拷貝成慢速錄影帶，被上訴人於原審亦曾提出伊自母帶轉拷之
    影帶供原審勘驗，則上訴人又請求被上訴人再轉拷一次母帶，由法院勘驗，再將
    轉拷帶及母帶送請內政部警政署刑事警察局鑑定有無剪接，顯屬重複之調查證據
    聲請，無再予調查之必要。綜上所述，上訴人並無舉證證明其確已清償前揭消費
    款，是被上訴人對之自仍有消費款連同利息、違約金之債權存在，從而，上訴人
    訴請確認兩造間五萬六千八百八十一元之債權不存在，為無理由，不應准許。原
    審為上訴人敗訴之判決，並無不合，上訴意旨指摘原判決不當，求予廢棄改判，
    為無理由，應予駁回。
四、據上論結，本件上訴為無理由，依民事訴訟法第四百三十六條之一第三項、第四
    百四十九條第一項、第七十八條，判決如主文。
中　　　華　　　民　　　國　　九十一　　年　　　七　　　月　　　十　　　日
                                      民事第五庭審判長法　　　官　王碧芳
                                      　　　　　　　　法　　　官　高偉文
                                      　　　　　　　　法　　　官　歐陽漢菁
右為正本係照原本作成
本判決不得上訴
中　　　華　　　民　　　國　　九十一　　年　　　七　　　月　　　十　　　日
~B法院書記官　曾寶生
